【裁判字號】    92,上訴,510
【裁判日期】    920117
【裁判案由】    違反電信法
【裁判全文】
臺灣高等法院高雄分院刑事判決          九十二年度上訴字第五一號
    上  訴  人
    即  被  告  乙○○
右上訴人因違反電信法案件，不服臺灣屏東地方法院九十一年度訴字第五一六號中華
民國九十二年一月十七日第一審判決（聲請簡易判決處刑案號：臺灣屏東地方法院檢
察署九十一年度偵字第八０二號，臺灣屏東地方法院屏東簡易庭認宜適用通常審判程
序，移由普通庭審理），提起上訴，本院判決如左：
      主      文
上訴駁回。
乙○○緩刑貳年。
      事實及理由
一、本案經本院審理結果，認原審判決之認事用法及量刑，均無不當，應予維持，並
    引用原審判決書所記載之事實、證據及理由。
二、上訴人即被告乙○○上訴意旨雖又辯稱：伊雖有撥打甲○○住處之電話，但都是
    經過伊朋友即甲○○之子陳尊富之同意，伊並非偷打電話云云。
三、惟查，被告盜用被害人甲○○住處之電話，撥打如原判決事實欄所載之電話，至
    交友中心與人聊天，並未經陳尊富之同意，陳尊富並不知被告有撥打此部分電話
    等情，已據證人陳尊富證述無訛。且被告撥打此部分電話時，並未告知陳尊富，
    亦為被告於原審供承不諱。按打電話至交友中心與人聊天，時間久、費用多，就
    被告在三十日內撥打此部分電話之費用，高達新台幣九萬七千八百六十元，即可
    瞭然，證人陳尊富應無同意被告撥打之理。被告上訴意旨任意否認盜用甲○○之
    電話設備，難認有理由，應予駁回。
四、又查，被告未曾受有期徒刑以上刑之宣告，此有臺灣高等法院被告全國前案紀錄
    表附卷可稽，而被告於本院審理中，已與被害人甲○○成立和解，賠償甲○○九
    萬五千元，有和解書在卷足憑，並據證人陳尊富證述無訛，是被告經此刑之宣告
    ，當知警惕，應無再犯之虞，本院認所宣告之刑，以暫不執行為適當，併予宣告
    緩刑貳年。
五、被告經合法傳喚，無正當理由不到庭，爰不待其陳述，逕行判決。
據上論斷，應依刑事訴訟法第三百七十一條、第三百六十八條、第三百七十三條、刑
法第七十四條第一款，判決如主文。
本案經檢察官張其主到庭執行職務。
中    華    民    國     九十二     年       四       月      廿九      日
                              臺灣高等法院高雄分院刑事第五庭
       審判長法官  吳水木
                                        法官  趙文淵
                                        法官  洪慶鐘
右正本證明與原本無異。
如不服本判決應於收受本判決後十日內向本院提出上訴書狀，其未述上訴理由者，
並得於提起上訴後十日內向本院補提理由書狀（均須按他造當事人之人數附繕本)「
切勿逕送上級法院」。
                                      書記官  彭筱瑗
中    華    民    國     九十二     年       五       月       一       日
附錄：本判決論罪科刑法條：
電信法第五十六條第一項：
意圖為自己或第三人不法之利益，以有線、無線或其他電磁方式，盜接或盜用他人電
信設備通信者，處五年以下有期徒刑，得併科新台幣一百五十萬元以下罰金。
                                                                        ｋ
附件：
臺灣屏東地方法院刑事判決                          九十一年度訴字第五一六號
    公  訴  人  臺灣屏東地方法院檢察署檢察官
    被      告  乙○○  男  二十二歲（民國○○○年○月○日生）
                        住屏東市豐田里康樂新村三八號
                        身分證統一編號：Ｔ一二一三三六二九號
右被告因違反電信法案件，經檢察官聲請簡易判決處刑 (九十一年度偵字第八○二號
)，本院屏東簡易庭認宜適用通常審判程序而移由普通庭審理，本院判決如左：
    主  文
乙○○連續意圖為自己不法之利益，以有線方式，盜用他人電信設備通信，處有期徒
刑陸月，如易科罰金，以參佰元折算壹日。
    事  實
一、乙○○與陳尊富為朋友關係，自民國八十九年四月二十一日起至同年五月二十日
    止，借住於陳尊富位於屏東市湖南里歸義巷二十九之七號住處，乙○○明知０２
    ０４語音付費電話，一分鐘費用新臺幣二十元，收費高昂，屋主即陳尊富之父甲
    ○○不可能同意他人使用家中電話撥打，詎竟基於意圖為自己不法利益之概括犯
    意，於前揭居住期間，乘甲○○不在家之際，連續盜用甲○○申請之 (00)0
    000000電話，撥打000000000、000000000、0000
    00000、000000000、000000000、000000000
    等電話號碼至交友中心與人聊天，共計盜用電話費九萬七千八百六十元。嗣因甲
    ○○接獲帳單後發覺有異，向中華電信股份有限公司屏東營運處提出申訴，並報
    警處理而查獲。
二、案經中華電信股份有限公司臺灣南區電信分公司屏東營運處函請內政部警政署電
    信警察隊第三中隊移送國防部南部地方法院檢察署函轉臺灣屏東地方法院檢察署
    檢察官聲請簡易判決處刑，本院屏東簡易庭認宜適用通常審判程序而移由普通庭
    審理。
    理  由
一、訊據被告乙○○固坦承於右揭時、地使用甲○○申請之電話號碼 (00)000
    0000，撥打０２０４電話至交友中心，惟矢口否認有違反電信法之犯行，辯
    稱：通聯紀錄上之０２０４電話並非全部我打的，我打那些電話都有經過陳尊貴
    同意，而且我打電話時候，雖沒有約定由何人付費，但我心中想說由我來付，因
    為那時我有工作，但我並沒有把這個想法告訴任何人云云。經查：(一)右揭犯罪事
    實，業據被害人甲○○指訴歷歷，且證人陳尊富亦到庭證述「打其他電話時，他
    都有在我面前打，有經過我同意，但是打０２０４電話他都是晚上打的，那時我
    在睡覺，我根本不知道他打０２０４電話」、「（有無跟被告一起打０２０４電
    話）沒有」等語綦詳，此外，復有通聯紀錄一份在卷為憑。(二)至於被告雖以前詞
    置辯，惟被告前經本院訊問時，已坦承上開電話皆為其所撥打，且供稱：我打電
    話之時候，有徵求過陳尊富之同意，而且有跟他說我有朋友在０２０４地方上班
    ，但是我沒有跟他說我要打０２０４電話，有時候，我打０２０４電話跟小姐聊
    天時，陳尊富也有加入，但他不知道那是０２０４電話等語，足見被告辯稱打０
    ２０４電話前曾徵得陳尊富同意云云，皆為飾卸之詞。(三)另被告雖又辯稱：打電
    話時有想過費用由自己支付云云，惟被告既供稱：案發當時所從事之工作是介紹
    客戶去辦理手機門號，介紹一件佣金五百元，總共介紹一、二十件，後來因為公
    司其中一位股東跑掉，所以只做了一個多月等語，顯見被告當時並無穩定之工作
    與收入，且工作所得僅約一萬元，並不足以支付九萬餘元之電話費，是被告辯稱
    並無圖為自己不法之利益云云，亦不足採，本件事證已明，被告犯行洵堪認定。
二、核被告所為，係犯電信法第五十六條第一項之罪。被告先後多次犯行，時間緊接
    ，方法相同，觸犯構成要件相同之罪名，顯係基於概括犯意為之，應依連續犯規
    定論以一罪，並依法加重其刑。爰審酌被告雖無前科，素行尚稱良善，惟被告僅
    為與人聊天，即盜用他人電信設備通信，且費用高達九萬餘元，迄今又尚未償還
    等情狀，量處如主文所示之刑，並諭知易科罰金之折算標準。
據上論斷，應依刑事訴訟法第二百九十九條第一項前段、第四百五十二條、電信法第
五十六條第一項、刑法第十一條前段、第五十六條、第四十一條第一項前段、罰金罰
鍰提高標準條例第一條前段、第二條，判決如主文。
本案經檢察官許英輝到庭執行職務
中      華      民      國      九十二      年      一    月    十七    日
                                      臺灣屏東地方法院刑事第一庭
                                          法  官  包梅真
右正本證明與原本無異。
如不服本判決應於收受本判決送達後十日內向本院提出上訴書狀，其未敘述上訴理由
者，並得於提起上訴後十日內向本院補提理由書狀（均須按他造當事人之人數附繕本
 ）「切勿逕送上級法院」
                                          書記官  蔡進吉
中      華      民      國      九十二      年      一    月    十七    日
附錄法條：
電信法第五十六條第一項
意圖為自己或第三人不法之利益，以有線、無線或其他電磁方式，盜接或盜用他人電
信設備通信者，處五年以下有期徒刑，得併科新台幣一百五十萬元以下罰金。


司法院資訊處製作；財團法人民間司法改革基金會備份。
